【裁判字號】    97,易,368
【裁判日期】    971023
【裁判案由】    違反毒品危害防制條例
【裁判全文】
臺灣花蓮地方法院刑事判決               97年度易字第368號
公  訴  人  臺灣臺東地方法院檢察署檢察官
被      告  甲○○
                    現於臺灣岩灣技能訓練所執行感訓處分
上列被告因違反毒品危害防制條例案件，經檢察官提起公訴（97
年度毒偵字第218 號），經臺灣臺東地法院移送前來，被告於準
備程序中就被訴事實為有罪之陳述，由本院裁定改依簡式審判程
序審理，並判決如下：
    主  文
甲○○施用第二級毒品，累犯，處有期徒刑陸月，如易科罰金，
以新臺幣壹仟元折算壹日。
    事  實
一、甲○○前有違反麻醉藥品管理條例、竊盜、毀損等前案紀錄
    ，於民國88年間因施用毒品案件，經本院裁定送觀察、勒戒
    ，認無繼續施用毒品之傾向，由臺灣花蓮地方法院檢察署檢
    察官為不起訴處分，於89年間又因施用毒品案件，經本院裁
    定送觀察、勒戒，認有繼續施用毒品之傾向，由本院裁定送
    強制戒治1 年，於94年11月25日停止戒治保護管束期滿，又
    該次施用毒品案件，經本院判處有期徒刑5 月確定，於90年
    間又因竊盜案件，經本院判處有期徒刑1年10月確定，復於9
    3年間因施用毒品、竊盜案件，經本院判處應執行有期徒刑1
    0月確定，並於94年5月18日因縮短刑期假釋出監，嗣假釋未
    經撤銷，未執行之刑視為已執行完畢。詎其仍未戒除毒癮，
    明知安非他命係毒品危害防制條例所稱之第二級毒品，不得
    非法持有及施用，竟基於施用第二級毒品安非他命之犯意，
    自97年5月18日晚上8時許開始，在不詳姓名年籍綽號「阿干
    」之友人位於花蓮縣吉安鄉木瓜溪附近住處，以將安非他命
    放入玻璃球吸食器燒烤產生煙霧之方式，接續施用安非他命
    4 次，嗣於同年月20日為警解送至臺灣岩灣技能訓練所執行
    感訓處分後，於同年月21日11時25分許，該所經其同意採尿
    送驗後呈安非他命陽性反應，始知上情。
二、案經臺灣岩灣技能訓練所報請臺灣臺東地方法院檢察署檢察
    官偵查起訴。
    理  由
一、上揭犯罪事實，業據被告甲○○於檢察官偵查及本院審理中
    坦承不諱，又臺灣岩灣技能訓練所經被告同意採集其尿液送
    檢驗結果，確呈安非他命、甲基安非他命陽性反應乙節，有
    臺灣岩灣技能訓練所收容人尿液採集作業同意確認書、慈濟
    大學濫用藥物檢驗中心檢驗總表、臺灣岩灣技能訓練所衛生
    科尿液檢驗登記簿等影本在卷可稽，足證被告之自白與事實
    相符，是被告前開施用第二級毒品之犯行，事證明確，堪以
    認定。
二、查被告於88年間因施用毒品案件，經本院裁定送觀察、勒戒
    ，認無繼續施用毒品之傾向，由臺灣花蓮地方法院檢察署檢
    察官為不起訴處分，於89年間又因施用毒品案件，經本院裁
    定送觀察、勒戒，認有繼續施用毒品之傾向，由本院裁定送
    強制戒治1 年，於94年11月25日因停止戒治保護管束期滿等
    情，有臺灣高等法院被告前案紀錄表在卷足憑，揆諸上開說
    明，堪認被告係於前開強制戒治執行完畢釋放後，5 年內再
    犯本件施用第二級毒品之犯行，已甚明確，應依法論科。
三、按安非他命係毒品危害防制條例第2條第2項第2 款所稱之第
    二級毒品。核被告上開所為，係犯毒品危害防制條例第10條
    第2 項之施用第二級毒品罪，被告施用前持有第二級毒品安
    非他命之低度行為，為施用第二級毒品之高度行為所吸收，
    不另論處。又按集合犯係指立法者所制定之犯罪構成要件中
    ，本即預定有數個同種類行為而反覆實行之犯罪而言。故是
    否集合犯之判斷，客觀上，自應斟酌法律規範之本來意涵、
    實現該犯罪目的之必要手段、社會生活經驗中該犯罪必然反
    覆實行之常態及社會通念等；主觀上，則視其反覆實施之行
    為是否出於行為人之一個犯意，並秉持刑罰公平原則，加以
    判斷之。經查，毒品危害防制條例所規定之施用第二級毒品
    犯行，具有因毒品成習而反覆施用之性質，且被告於檢察官
    偵訊時即坦承：係因準備要去執行感訓處分，所以晚上沒睡
    覺，接續施用4次安非他命，復於本院審理時陳稱：約隔2個
    小時就施用1次，足見被告於1個晚上接續施用安非他命4 次
    ，顯係基於1 個施用安非他命之犯意，應論以接續犯，而成
    立1 罪。又被告有事實欄所載前科執行情形，此有臺灣高等
    法院被告前案紀錄表在卷可憑，其於前案有期徒刑執行完畢
    後，5 年內故意再犯有期徒刑以上之本罪，為累犯，應依法
    加重其刑。爰審酌被告前經觀察、勒戒及強制戒治之處遇後
    ，猶未能戒斷毒癮，仍繼續施用安非他命，戕害自身健康，
    漠視法令禁制，併其犯後坦承犯行，態度尚佳，及其犯罪動
    機、手段等一切情狀，量處如主文所示之刑，並諭知易科罰
    金之折算標準，以示懲儆。
據上論斷，應依刑事訴訟法第273條之1第1項、第299條第1 項前
段，毒品危害防制條例第10條第2 項，刑法第11條前段、第47條
第1項、第41條第1項前段，判決如主文。
本案經檢察官張立中到庭執行職務。
中    華    民    國    97    年    10    月    23    日
                        刑事第三庭    法  官  許乃文
上列正本證明與原本無異。
如對本判決不服，應於送達後10日內，向本院提出上訴狀。（上
訴狀應記載具體上訴理由並應抄附繕本）
中    華    民    國    97    年    10    月    23    日
                                      書記官
附錄本判決論罪之法律條文：
毒品危害防制條例第10條：
施用第一級毒品者，處 6 月以上 5 年以下有期徒刑。
施用第二級毒品者，處 3 年以下有期徒刑。


司法院資訊處製作；財團法人民間司法改革基金會備份。
